臺灣臺中地方法院民事簡易判決  
111年度豐簡字第362號
原      告  李佳霖  
被      告  江松諺  
            元盟交通有限公司

法定代理人  張清智  
訴訟代理人  賴慧孜  
上列當事人間請求侵權行為損害賠償(交通)事件，本院於民國11
1年6月21日言詞辯論終結，本院判決如下：
    主      文
被告應連帶給付原告新臺幣81,000元，及自民國111年4月22日起
至清償日止，按週年利率百分之五計算之利息。
原告其餘之訴駁回。
訴訟費用由被告連帶負擔二分之一，餘由原告負擔。
本判決第一項得假執行。但被告如以新臺幣81,000元為原告預供
擔保後，得免為假執行。
    事實及理由
壹、原告起訴主張：
一、被告江松諺於民國110年9月17日下午6時6分許，酒後駕駛被
    告元盟交通有限公司（下稱被告元盟公司）所有之車牌號碼
    000-0000號遊覽車大客車，自後追撞原告所有之車牌號碼00
    0-0000號自用小客車（下稱系爭車輛），致系爭車輛受損（
    下稱系爭事故）。原告因系爭事故，受有下列損害：
　㈠車輛損失：系爭車輛受損嚴重，僅能報廢處理。原告因此花
    費新台幣（下同）335,000元重新購入同款車型之中古車，
    再花費12,750元保養，爰以35萬元計算此部分損失。
　㈡工具箱損失：原告置於系爭車輛後車廂之工具箱，亦因系爭
    事故受損，請求被告賠償5,000元。
　㈢薪資損失：於系爭事故發生後，因系爭車輛無法使用，原告
    於110年9月18日沒有車輛可以駕駛上班，於110年9月22日至
    24日間處理買進中古車、交車、保養等事宜，於110年10月1
    4日、110年11月23日、110年12月8日至區公所、簡易庭等與
    被告調解，上開共計7 日均請休扣薪事假，因此受有薪資損
    失共計1 萬元。
　㈣精神慰撫金：被告江松諺酒後駕駛撞及原告，系爭車輛鈑金
    嚴重變形，然事後沒有誠意賠償，拒接原告電話，爰請求賠
    償精神慰撫金2萬元。
　㈤以上共計385,000元。因被告江松諺前已先行給付原告22萬元
    ，經扣除後，被告仍需連帶賠償原告165,000元。　
二、爰依侵權行為之法律關係，提起本訴。並聲明：被告應連帶
    給付原告165,000元，及自起訴狀繕本送達翌日起至清償日
    止，按週年利率5％計算之利息。
貳、被告答辯則以：不爭執應負損壞賠償責任，但原告請求之金
    額過高。系爭車輛於事故發生當時之市價應為22萬元至25萬
    元之間，並扣除原告因報廢所得金額。且因原告將系爭車輛
    報廢時，將部分零件取下，報廢金額才會偏低。至於原告請
    求工作箱損失部分，原告未舉證證明確有受損。原告未受傷
    ，不得請求不能工作之薪資。並聲明：原告之訴駁回。
參、本院之判斷：
一、按因故意或過失，不法侵害他人之權利者，負損害賠償責任
    。受僱人因執行職務，不法侵害他人之權利者，由僱用人與
    行為人連帶負損害賠償責任。民法第184條第1項前段、第18
    8條第1項前段分別定有明文。原告主張其所有之系爭車輛，
    在上揭時、地，遭被告江松諺酒後駕駛車牌號碼000-0000號
    遊覽車大客車撞擊而受損，又前開大客車為被告元盟公司所
    有，被告江松諺為被告元盟公司之受僱人等情，有本院依職
    權調閱之道路交通事故初步分析研判表、道路交通事故現場
    圖、道路交通事故調查報告表㈠、㈡、A3類道路交通事故調查
    報告表、交通事故當事人登記聯單、酒精測定紀錄表、調查
    筆錄、現場照片、補充資料表等在卷可憑（見本院卷第71頁
    至第151頁），且為被告所不爭執（見本院卷第210頁），堪
    信為真實。從而，原告主張被告應連帶賠償其因系爭事故所
    受之損害，自有理由。
二、茲就原告請求之金額，分敘如下：
　㈠系爭車輛損失部分：
　　⒈按不法毀損他人之物者，被害人得請求賠償其物因毀損所
      減少之價額；負損害賠償責任者，除法律另有規定或契約
      另有訂定外，應回復他方損害發生前之原狀。民法第196
      條、第213條第1項分別定有明文。再按不能回復原狀或回
      復顯有重大困難者，應以金錢賠償其損害，為民法第215
      條所明定。所謂回復顯有重大困難，係指回復原狀需時過
      長、需費過鉅，或難得預期之結果之情形而言。於回復原
      狀之必要費用顯逾其物價值之情形，若仍准許被害人得請
      求賠償修復費用，與維持物之價值不合比例，非惟不符經
      濟效率，亦有違誠信公平原則。此時應由加害人以金錢賠
      償其物之價值利益，即足填補被害人之損害（最高法院10
      7年台上字第1145號判決旨參照）。再按當事人已證明受
      有損害而不能證明其數額或證明顯有重大困難者，法院應
      審酌一切情況，依所得心證定其數額。民事訴訟法第222
      條第2項亦有明文。
　　⒉查本件原告經闡明後，雖未能提出系爭車輛於系爭事故發
      生後之車輛修理費用估價單。然觀系爭車輛受損照片（見
      本院卷第43頁至第61頁、第120頁至第124頁），可見系爭
      車輛之車頭、車尾於撞擊後均嚴重凹陷變形，衡諸常情，
      修復費用自屬不低。更況系爭車輛經此重大車禍，縱經採
      行必要之修復方法，然因技術上之限制，亦未必得以回復
      至與原狀完全相同，及其交易價值因市場心理影響，已與
      損毀前存在相當之落差。則原告主張系爭車輛修理費用過
      高，已無修理價值，即屬可採，系爭車輛回復顯有重大困
      難甚明。又原告嗣已將系爭車輛報廢，並取得報廢金1萬
      元，有原告提出之廢機動車輛回收管制聯單在卷為佐（見
      本院卷第189頁）。系爭車輛既未經修復，則原告所得請
      求賠償之金錢，即為事故發生當時系爭車輛之市價，扣除
      原告報廢所得金額。原告主張應以其後購入之中古車價格
      （含保養費）作為損害賠償金額之認定，尚非可採。
　　⒊而查原告主張另購入同型號之中古車價格為335,000元，至
      同型號車輛市場刊登販售價格則在35.8萬元至39.8萬元之
      間，業據提出汽車委賣合約書、網頁資料等件為佐（見本
      院卷第21頁、第191頁至第197頁）。然依原告所提上開資
      料，已可見中古車輛購入價格與刊登價格存在差距，且縱
      使為同車型、同年份之車輛，成交價格亦因行駛公里數、
      車況等而有不同，自難逕認原告主張系爭車輛於系爭事故
      發生時之中古車價為35萬元乙節為真。至被告抗辯系爭車
      輛之中古車價不超過25萬元等語，則未提出任何基礎佐證
      。又原告將系爭車輛報廢後，取得報廢金額雖為1萬元，
      然亦坦認有先將系爭車輛上之電瓶、輪胎拆卸取回（見本
      院卷第213頁），則被告抗辯因此致系爭車輛報廢價格較
      低等語，即非無據。原告既已證明受有損害而不能證明其
      數額，本院審酌上情，認原告此部分所得請求金額應以30
      萬元計之。
　　⒋從而，原告請求被告賠償系爭車輛30萬元部分，應屬有據
      。逾此範圍之請求，應予駁回。　
  ㈡工具箱損失：原告主張其置放於系爭車輛後車廂之工具箱亦
    因系爭事故受損乙節，為被告所否認。而觀卷附現場照片（
    見本院卷第45頁、第146頁、第147頁），可見系爭事故發生
    時，系爭車輛後車箱內，確有置放工具箱。而以系爭車輛遭
    撞擊後，後車箱鈑金嚴重凹陷之情形，堪認撞擊力道強烈，
    則原告主張置放後車箱內之工具箱因此受損，應屬合情。惟
    原告就此部分，既未能具體證明工具箱之價值及受損情狀，
    則本院考量一般工具箱之價格及折舊情形，認原告此部分所
    得請求金額應以1,000元計之。
  ㈢薪資損失：
　　⒈原告固主張系爭車輛受損後，無法駕車上班，受有請休扣
      薪事假之薪資損失。然查本件係系爭車輛受損，並非原告
      身體上受有傷害，致有不能工作之原因，則縱其因系爭車
      輛受損而無法駕駛至工作場所，仍非不得以其他交通工具
      取代。是原告主張其此部分受有工作損失，難認與被告所
      為本件過失侵權行為具有相當因果關係。
　　⒉至於原告為購入新車、保養新車，及因本件糾紛調解事宜
      而請假等，均屬於維護自身權利之行為，自不可概認屬他
      方應賠償之損失。則縱原告因請假未能領得薪資，亦難認
      與被告行為間有相當因果關係存在。
　　⒊從而，原告請求被告賠償薪資損失部分，均無理由。
  ㈣精神慰撫金：按不法侵害他人之身體、健康、名譽、自由、
    信用、隱私、貞操，或不法侵害其他人格法益而情節重大者
    ，被害人雖非財產上之損害，亦得請求賠償相當之金額，民
    法第195條第1項前段定有明文。本件原告僅車輛受有損害，
    並無前開重要人格法益受害，則原告請求精神慰撫金20,000
    元，亦屬於法無據，不應准許。
  ㈤綜上所述，原告因本件事故所得請求被告賠償之金額應為301
    ,000元（計算式：系爭車輛損失費用30萬元＋工具箱損失費1
    ,000元）。而被告業已賠償原告22萬元，為兩造所不爭執（
    見本院卷第212頁），則經扣除後，原告所得請求金額應為8
    1,000元。
三、本件起訴狀繕本於111年4月21日送達被告，有送達證書在卷
    可憑（見本院卷第155頁、第157頁），則原告請求被告連帶
    給付自收受起訴狀繕本送達翌日起即111年4 月22日起至清
    償日止，按週年利率5 ％計算之遲延利息，核與民法第229 
    條第1 項後段、第2 項、第233 條第1 項、第203 條之規定
    相符，應予准許。　　　
肆、綜上所述，原告依民法侵權行為規定，請求被告連帶給付81
    ,000元，及自111年4 月22日起至清償日止，按週年利率5 ％
    計算之利息，為有理由，應予准許。逾此部分之請求，為無
    理由，應予駁回。　　　　
伍、本件事證已臻明確，兩造其餘攻擊防禦方法及所舉證據，經
    審酌結果，與本件判決結論均無影響，爰不一一論述，附此
    敘明。
陸、本判決第一項原告勝訴部分，係依民事訴訟法第427條第2項
    規定適用簡易訴訟程序，所為被告敗訴判決，應適用民事訴
    訟法第389條第1項第3款之規定，依職權宣告假執行。又被
    告固未陳明如受不利判決，願供擔保請准免為假執行，然本
    院在衡平原則下，爰依民事訴訟法第392條第2項規定，依職
    權諭知被告以相當金額為原告預供擔保後，得免為假執行。
柒、訴訟費用之負擔：民事訴訟法第79條、第85條第2項。
中　　華　　民　　國　　111 　年　　7 　　月　　7 　　日
                      臺灣臺中地方法院豐原簡易庭
                                  法　官　段奇琬
上為正本係照原本作成。　　　　　　　　　　　　　　　　　
如不服本判決，應於送達後20日內，向本院提出上訴狀並表明上
訴理由，如於本判決宣示後送達前提起上訴者，應於判決送達後
20日內補提上訴理由書（須附繕本）。如委任律師提起上訴者，
應一併繳納上訴審裁判費。
中　　華　　民　　國　　111 　年　　7 　　月　　7 　　日
                                  書記官  王政偉